臺灣桃園地方法院刑事判決
                                    111年度交易字第403號
公  訴  人  臺灣桃園地方檢察署檢察官
被      告  簡綉蓁



上列被告因過失傷害案件，經檢察官聲請簡易判決處刑（110年
度調偵字第2029號），本院認不宜逕以簡易判決處刑（110年度
壢交簡字第2600號），改依通常程序審理，判決如下︰
    主  文
本件公訴不受理。
    理  由
一、按檢察官聲請以簡易判決處刑之案件，經法院認為有刑事訴
    訟法第451條之1第4項但書之情形者，應適用通常程序審判
    之，同法第452條定有明文。查本件被告簡綉蓁被訴過失傷
    害案件，本院認有刑事訴訟法第451條之1第4項但書第3款（
    法院於審理後，認應為無罪、免訴、不受理或管轄錯誤判決
    之諭知者）之情形，揆諸上揭規定，應適用通常程序審判之
    ，合先敘明。
二、本件聲請簡易判決處刑意旨（詳如附件聲請簡易判決處刑書
    所載）認被告簡綉蓁涉犯刑法第284條前段過失傷害罪嫌。
三、按告訴乃論之罪，告訴人於第一審辯論終結前，得撤回其告
    訴；其告訴經撤回者，應諭知不受理之判決，並得不經言詞
    辯論為之，刑事訴訟法第238條第1項、第303條第3款、第30
    7條分別定有明文。本件聲請意旨所指被告之犯罪事實，如
    成立犯罪，乃屬刑法第284條前段過失傷害罪，依同法第287
    條前段規定，須告訴乃論。茲因告訴人陳鳳嬌與被告已於民
    國111年5月16日調解成立，告訴人並於111年6月9日具狀撤
    回本件告訴等情，有本院111年5月16日訊問筆錄、111年5月
    16日調解筆錄及告訴人111年6月9日刑事撤回告訴狀在卷可
    稽（見本院簡字卷，第29至33頁），揆諸上揭規定，爰不經
    言詞辯論，逕諭知不受理之判決。
四、據上論斷，應依刑事訴訟法第452條、第303條第3款、第307
    條，判決如主文。
本案經檢察官吳建蕙聲請以簡易判決處刑。
中　　華　　民　　國　　111 　年　　6 　　月　　27　　日
                  刑事第十一庭  法　官  翁健剛
以上正本證明與原本無異。
如不服本判決應於收受判決後20日內向本院提出上訴書狀，並應
敘述具體理由。其未敘述上訴理由者，應於上訴期間屆滿後20日
內向本院補提理由書(均須按他造當事人之人數附繕本)「切勿逕
送上級法院」。 
　　　　　　　　　　　　　　　  書記官　鄭雨涵
中　　華　　民　　國　　111 　年　　6 　　月　　27　　日
附件：
臺灣桃園地方檢察署檢察官聲請簡易判決處刑書　
                                   110年度調偵字第2029號
　　被　　　告　簡綉蓁  女　67歲（民國00年0月00日生）
　　　　　　　　　　　　住新北市○○區○○路0段00號15樓
　　　　　　　　　　　　居新北市○○區○○路000號16樓
　　　　　　　　　　　　國民身分證統一編號：Z000000000號
上列被告因過失傷害案件，業經偵查終結，認為宜以簡易判決處刑
，茲將犯罪事實及證據並所犯法條分敘如下：
          犯罪事實
一、簡綉蓁於民國110年6月21日下午1時39分許，駕駛車牌號碼00
    0-0000號自用小客車，沿桃園市大溪區埔頂路1段由西往東方
    向行駛，行經該路段與公園路交岔路口時，本應注意車前狀況，
    隨時採取必要之安全措施，行駛至交岔路口，其行進應遵守燈
    光號誌之指示，車輛面對圓形紅燈，表示禁止通行，不得超越
    停止線或進入路口，而依當時天候晴、日間自然光線、路面鋪
    裝柏油、乾燥、無缺陷、無障礙物、視距良好等情況，並無不
    能注意之情事，竟疏未注意及此，無視當時行向號誌係圓形
    紅燈，貿然違規闖入上開交岔路口，適有陳鳳嬌騎乘車牌號碼
    000-0000號普通重型機車，在同路段同向前開交岔路口前之
    機車停等區依號誌指示暫停，簡綉蓁自後追撞陳鳳嬌，致陳
    鳳嬌受有左側前胸壁挫傷疑左第6肋骨閉鎖性骨折、左側手
    肘挫傷等傷害。簡綉蓁肇事後，於警員前往現場處理時在場
    ，並當場承認為肇事人。
二、案經陳鳳嬌訴由桃園市政府警察局大溪分局報告偵辦。
          證據並所犯法條
一、上揭犯罪事實，業據被告簡綉蓁於警詢中坦承不諱，核與證
    人即告訴人陳鳳嬌於警詢中之證述大致相符，並有沙爾德聖
    保祿修女會醫療財團法人聖保祿醫院診斷證明書、道路交通
    事故現場圖、道路交通事故調查報告表㈠、㈡、現場暨監視器
    錄影截取照片34張、桃園市政府警察局道路交通事故當事人
    酒精測定紀錄表2件、桃園市政府警察局道路交通事故當事
    人登記聯單、公路監理電子閘門資料4件、光碟1片等件在卷
    可。次按，駕駛人應注意車前狀況，並隨時採取必要之安全
    措施，行駛至交岔路口，應遵守燈光號誌或交通指揮人員之指
    揮，車輛面對圓形紅燈表示禁止通行，不得超越停止線或進入路
    口，道路交通安全規則第94條第3項、第102條第1項第1款、
    道路交通標誌標線號誌設置規則第206條第5款訂有明文，被
    告駕駛汽車對於前揭規定自應注意遵守，卻未能確實注意，
    致追撞告訴人，並造成告訴人受傷，被告行為自有過失，且
    此過失與告訴人所受之傷害結果間具有相當因果關係甚明，
    被告犯嫌堪以認定。
二、核被告所為，係犯刑法第284條前段之過失傷害罪嫌。被告
    在偵查機關尚未發覺犯罪前，於警員前往現場處理時在場，
    並當場承認為肇事人而自首並接受裁判，有桃園市政府警察
    局大溪分局大溪交通分隊道路交通事故肇事人自首情形紀錄表
    在卷可憑，請審酌依刑法第62條前段規定減輕其刑。
三、依刑事訴訟法第451條第1項聲請逕以簡易判決處刑。
　　此　　致
臺灣桃園地方法院
中　　華　　民　　國　 110　　年　　11　　月　　19　　日
                          檢　察　官  吳建蕙
本件證明與原本無異　　
中　　華　　民　　國　 110　　年　  12　　月　　 1    日
                          書  記  官  吳文琳